臺灣桃園地方法院刑事判決
  111年度交簡上字第188號
上  訴  人  臺灣桃園地方檢察署檢察官
被      告  呂宜秦



上列上訴人因被告過失傷害案件，不服本院中華民國111年5月6
日111年度壢交簡字第384號第一審簡易判決（聲請簡易判決處刑
書案號：110年度偵字第29475號），提起上訴，本院管轄之第二
審合議庭判決如下：
    主      文
上訴駁回。
呂宜秦緩刑貳年。
    事實及理由
一、本案經本院審理結果，認原審以被告所為係犯刑法第284條
    前段之過失傷害罪，事證明確，逕以簡易判決判處有期徒刑
    2月，並諭知易科罰金之折算標準為以新臺幣（下同）1千元
    折算1日，核其認事用法，俱無違誤，量刑亦甚允洽，應予
    維持，除證據能力部分補充：「本判決以下援引作為認定犯
    罪事實之供述及非供述證據，業經檢察官、被告於本院準備
    程序中均同意有證據能力（見本院111年度交簡上字第188號
    卷〈下稱本院交簡上字卷〉第41至42頁），本院審酌該等證據
    作成時並無違法取證或證據力明顯偏低之情形，依刑事訴訟
    法第159條之5第158條之4規定，認以資為證據核無不當，揆
    諸前開說明，該等證據均有證據能力。」，及就證據部分補
    充：「被告於本院111年8月31日準備程序時之自白」（見本
    院交簡上卷第40至43頁）外，均引用第一審刑事簡易判決書
    記載之事實、證據及理由（如附件原審判決書）。
二、上訴人即檢察官據告訴人宋金珠具狀請求上訴，其上訴意旨
    略以：告訴人宋金珠受傷嚴重接受復健治療之次數高達83次
    ，財產損失甚鉅，目前仍有手掌無力之症狀，仍需持續復健
    ，被告未曾向告訴人道歉，亦未與告訴人和解或賠償告訴人
    所受損害，相關費用，亦未積極與告訴人和解，犯後態度非
    佳，是原審僅對被告判處有期徒刑2月，量刑顯屬過輕，爰
    請求撤銷原判決，另為適法之判決等語。
三、按法官於有罪判決中，究應如何量處罪刑，均為實體法賦予
    審理法官裁量之刑罰權事項，法官行使此項裁量權，自得依
    據個案情節，參諸刑法第57條所定各款犯罪情狀之規定，於
    該法定刑度範圍內，基於合義務性之裁量，量處被告罪刑；
    法官為此量刑之裁量權時，除不得逾越法定刑或法定要件外
    ，尚應符合法規範之體系及目的，遵守一般有效之經驗及論
    理法則等法原則，亦即應兼顧裁量之外部及內部性，如非顯
    然有裁量逾越或裁量濫用之違法情事，自不得任意指摘為違
    法，此亦為最高法院歷年多起判例所宣示之原則（最高法院
    80年台非字第473 號、75年台上字第7033號、72年台上字第
    6696號、72年台上字第3647號等判例意旨參照）。故刑之量
    定，屬為裁判之法院得依職權自由裁量之事項，苟其量刑已
    以行為人之責任為基礎，並斟酌刑法第57條各款所列情狀，
    在法定刑度內，酌量科刑，如無違反公平、比例及罪刑相當
    原則，致明顯輕重失衡情形，自不得指為違法。
四、經查：
  ㈠原審判決業已審酌被告於於聲請簡易判決處刑書犯罪事實欄
    一、所示之時地，應注意、能注意、卻不注意，致被告所駕
    汽車於貿然右轉時(有打方向燈)，從後方直行前來之告訴人
    機車，因煞閃不及，與被告汽車發生碰撞，致告訴人受有聲
    請書所示之傷害，迄仍遺留上開最新診斷證明書所載傷勢且
    所接受復健治療之次數迄已高達83次，告訴人到院並表明：
    現在我雖已不需動手術，只剩下繼續復健，但我左手只能舉
    到跟頭一樣高的高度，手掌沒力等語，可見本次事故雖未造
    成告訴人重傷，然確已使告訴人在身心、生活等方面，都受
    到不小的負面影響。惟被告犯後有自首，並於本院坦承犯行
    ，也願與告訴人商談和解，惜雙方當庭就事發經過、事後處
    理情形與金額等，均存有歧見，無法達成和解。兼衡告訴人
    向本院表示「依法判決」之意見、被告違反義務之程度、雙
    方過失之程度、告訴人所受傷害、暨被告之品行、智識程度
    、生活狀況等一切情狀，而量處被告有期徒刑2月，如易科
    罰金以1,000元折算1日，足認原審所量處之刑與被告之犯罪
    情節無顯不相當，亦未逾越客觀上之適當性、相當性及必要
    性之比例原則，並無裁量濫用之情事，原審為此刑之量定，
    本院認尚屬允當，自應予維持。
  ㈡又被告業於111年7月19日於本院民庭簡易庭與告訴人宋金珠
    達成調解，同意賠償新臺幣（下同）14萬元（不含強制險）
    ，並自111年8月起，按月於每月20日前給付3萬5,000元元，
    至清償為止，有被告提出之調解筆錄1份在卷可稽（見本院
    交簡上字卷第45至46頁），而被告亦有按時給付，並已給付
    完畢乙節，亦有本院辦理刑事案件電話查詢紀錄表3紙在卷
    可查（見本院交簡上字卷第61、75、76頁），足認被告犯後
    態度良好，是檢察官上訴所陳被告迄未與告訴人達成調解或
    和解，犯後態度不佳，原審量刑過輕之情形，已不復存在，
    已無撤銷改判必要。
五、給予被告緩刑宣告之說明：
    查被告未曾因故意犯罪受有期徒刑以上刑之宣告，有臺灣高
    等法院被告前案紀錄表在卷可參，被告因過失致罹刑典，於
    警詢、本院準備程序及審理時均坦承犯行，堪認有所悔悟，
    參酌本件查獲過程為被告自首犯罪，被告惡性尚非重大，被
    告業與告訴人達成和解，願給付告訴人14萬元（不含強制險
    ），並自111年8月起，按月於每月20日前給付3萬5,000元，
    至清償為止，而獲得告訴人原諒並同意給予被告緩刑之機會
    等情，此有告訴人宋金珠提出之刑事同意緩刑狀1紙附卷可
    稽（見本院交簡上字卷第59頁），被告經此偵審程序及科刑
    判決後，應知警惕，信無再犯之虞，本院衡酌上情，認所宣
    告之刑以暫不執行為適當，併宣告緩刑2年，以啟自新。
六、綜上所述，原審認事用法既無違誤，量刑亦屬妥適，檢察官
    循告訴人請求，指摘原審判決量刑過輕，提起上訴，為無理
    由，應予駁回。
據上論斷，應依刑事訴訟法第455條之1第1項、第3項、第368條
、刑法第74條第1項第1款，判決如主文。
本案經檢察官楊挺宏聲請以簡易判決處刑，檢察官李孟亭到庭執
行職務。
中　　華　　民　　國　　111 　年　　11　　月　　28　　日
                  刑事第十四庭審判長法  官  江德民
                                    法  官  廖奕淳
                                    法　官　吳天明
上正本證明與原本無異。
不得上訴。
                                    書記官　高慈徽
中　　華　　民　　國　　111 　年　　11　　月　　29　　日

【附  件】
              臺灣桃園地方法院刑事判決
111年度壢交簡字第384號
聲  請　人　臺灣桃園地方檢察署檢察官
被　　　告　呂宜秦　女　(民國00年0月00日生)
　　　　　　　　　　身分證統一編號：Z000000000號
　　　　　　　　　　住彰化縣○○鄉○○村0鄰○○巷00號之1
　　　　　　　　　　居桃園市○○區○○路0段000號
上列被告因過失傷害案件，經檢察官聲請以簡易判決處刑（110
年度偵字第29475號），本院判決如下：
    主      文
呂宜秦犯過失傷害罪，處有期徒刑貳月，如易科罰金，以新台幣
壹仟元折算壹日。
    事實及理由
一、本案犯罪事實、證據及應適用之法條（含自首減刑部分），
    除事實部分在附件之犯罪事實欄一第八行之「右轉彎」後，
    增列「並打方向燈」；證據部分增列：「①被告呂宜秦於本
    院之自白(並稱與告訴人宋金珠應各負一半責任)；②告訴人
    於本院提出之最新診斷證明書(診斷為告訴人仍有左側肩部
    旋轉環帶完全撕裂或破裂術後，且接受復健治療共83次)及
    聯新國際醫院之多張就醫單據與診斷證明書」以外，均引用
    檢察官聲請簡易判決處刑書之記載（如附件)。
二、審酌被告於附件所示之時地，應注意、能注意、卻不注意，
    致被告所駕汽車於貿然右轉時(有打方向燈)，從後方直行前
    來之告訴人機車，因煞閃不及，與被告汽車發生碰撞，致告
    訴人受有附件所示之傷害，迄仍遺留上開最新診斷證明書所
    載傷勢且所接受復健治療之次數迄已高達83次，告訴人到院
    並表明：現在我雖已不需動手術，只剩下繼續復健，但我左
    手只能舉到跟頭一樣高的高度，手掌沒力等語，可見本次事
    故雖未造成告訴人重傷，然確已使告訴人在身心、生活等方
    面，都受到不小的負面影響。惟被告犯後有自首，並於本院
    坦承犯行，也願與告訴人商談和解，惜雙方當庭就事發經過
    、事後處理情形與金額等，均存有歧見，無法達成和解。兼
    衡告訴人向本院表示「依法判決」之意見、被告違反義務之
    程度、雙方過失之程度、告訴人所受傷害、暨被告之品行、
    智識程度、生活狀況等一切情狀，量處如主文所示之刑，並
    諭知易科罰金之折算標準。
三、依刑事訴訟法第449條第1項前段、第3項、第454條第2項，
    逕以簡易判決處刑如主文。
四、如不服本判決，應於判決送達後20日內，向本院提出上訴狀
    （應附繕本），上訴於本院合議庭。
本案經檢察官楊挺宏聲請以簡易判決處刑。　
中　　華　　民　　國　　111 　年　　5 　　月　　6 　　日
            刑事第十庭    法　官　徐漢堂
以上正本證明與原本無異。
如不服本判決，應於判決送達後20日內向本院提出上訴狀（應附
繕本）。告訴人或被害人如對本判決不服者，應具備理由請求檢
察官上訴，其上訴期間之計算係以檢察官收受判決正本之日期為
準。
　　　　　　　　　　　　　書記官　侯儀偵　　　　　　　　
中　　華　　民　　國　　111 　年　　5 　　月　　6 　　日
附件：臺灣桃園地方檢察署檢察官聲請簡易判決處刑書
臺灣桃園地方檢察署檢察官聲請簡易判決處刑書
                                    110年度偵字第29475號
　　被　　　告　呂宜秦　女　61歲（民國00年0月00日生）
　　　　　　　　　　　　住彰化縣○○鄉○○村0鄰○○巷00
　　　　　　　　　　　　　號之1
　　　　　　　　　　　　居桃園市○○區○○路0段000號
　　　　　　　　　　　　國民身分證統一編號：Z000000000號
上列被告因過失傷害案件，業經偵查終結，認為宜以聲請簡易判
決處刑，茲將犯罪事實及證據並所犯法條分敘如下：
　　　　犯罪事實
一、呂宜秦於民國109年12月13日上午，駕駛車牌號碼0000-00號
    自用小客貨車，沿桃園市中壢區環西路由民族路往志廣路方
    向行駛，於同日上午11時8分許，途經環西路與志成路丁字
    岔路口時，本應注意車前狀況及兩車並行之間隔，並隨時採
    取必要之安全措施，且轉彎車應禮讓直行車先行，復依當時
    天候晴、日間自然光線、柏油路面乾燥、無缺陷、無障礙物
    、視距良好、無號誌等情，並無不能注意之情事，竟疏未注
    意貿然右偏行右轉彎，適有同向右側宋金珠騎乘車牌號碼00
    0-000號普通重型機車，行駛外側路肩，未減速慢行，並注
    意車前狀況，雙方煞閃不及發生碰撞，致宋金珠倒地受有右
    肋骨骨折、左肩挫傷合併關節唇及二頭肌腱撕裂傷、左側肋
    骨多發性閉鎖性骨折、左側膝部擦傷等傷害。呂宜秦則報警
    處理，於警到場時坦承肇事並願意接受裁判。
二、案經宋金珠訴由桃園市政府警察局中壢分局報告偵辦。
        證據並所犯法條
一、證據清單：
　㈠被告呂宜秦於警詢及偵查中之供述。
　㈡證人即告訴人宋金珠於警詢及偵查中之證述。
　㈢聯新國際醫院診斷證明書、天晟醫院診斷證明書、道路交通
    事故現場圖、道路交通事故調查報告表㈠、㈡各1份及道路交
    通事故照片13張。
　㈣桃園市政府車輛行車事故鑑定會111年1月12日桃交鑑字第111
    0000294號函文暨鑑定意見書（桃市鑑0000000案）1份：認
    為，被告駕駛自用小客貨車行經無號誌丁字岔路口，右偏行
    右轉彎，未充分注意同向右側直行車並行間隔，與告訴人騎
    乘普通重型機車行經無號誌丁字岔路口，行駛外側路肩，未
    減速慢行，且未充分注意車前狀況，同為肇事原因。
二、按汽車行駛時，駕駛人應注意車前狀況及兩車並行之間隔，
    並隨時採取必要之安全措施；轉彎車應讓直行車先行，道路
    交通安全規則第94條第3項、第102條第1項第7款分別訂有明
    文，被告駕車自應注意及此，且依當時客觀路況並無不能注
    意情事，竟疏未注意善盡禮讓告訴人先行之義務而貿然右偏
    行右轉彎肇事，堪認確有過失行為，且其過失行為與告訴人
    受傷結果間，衡之社會一般通念，顯然具有相當因果關係，
    被告犯嫌自堪認定。
二、核被告所為，係犯刑法第284條前段過失傷害罪嫌。而被告
    於肇事後，犯罪偵查機關未發覺前，即主動向到場處理之警
    員自承其為肇事者，並願接受裁判，此有桃園市政府警察局
    中壢分局中壢中壢交通中隊道路交通事故肇事人自首情形紀
    錄表紙在卷可按，核與自首要件相符，請依刑法第62條前段
    規定，減輕其刑。
三、依刑事訴訟法第451條第1項聲請逕以簡易判決處刑。
　　此　致
臺灣桃園地方法院
中　　華　　民　　國　 111　　年　　1 　　月　　26  　日
　　　　　　　　　　　　　檢　察　官　楊挺宏
本件證明與原本無異 
中    華    民    國   111    年     2     月    9    日
                          書  記  官  盧憲儀
附記事項：
本件係依刑事訴訟法簡易程式辦理，法院簡易庭得不傳喚被告、
輔佐人、告訴人、告發人等出庭即以簡易判決處刑；被告、被害
人、告訴人等對告訴乃論案件如已達成民事和解而要撤回告訴或
對非告訴乃論案件認有受傳喚到庭陳述意見之必要時，請即另以
書狀向簡易法庭陳述或請求傳訊。
所犯法條：
中華民國刑法第284條
因過失傷害人者，處 1 年以下有期徒刑、拘役或 10 萬元以下
罰金；致重傷者，處 3 年以下有期徒刑、拘役或 30 萬元以下
罰金。